臺灣士林地方法院刑事判決　　　　　　　109年度訴字第528號
公　訴　人　臺灣士林地方檢察署檢察官
被　　　告　楊哲睿


上列被告因傷害等案件，經檢察官提起公訴（109 年度偵字第00
000 號），本院判決如下：
    主  文
楊哲睿犯恐嚇危害安全罪，處拘役叁拾日，如易科罰金，以新臺
幣壹仟元折算壹日；又犯毀損他人物品罪，處拘役伍拾伍日，如
易科罰金，以新臺幣壹仟元折算壹日。應執行拘役陸拾伍日，如
易科罰金，以新臺幣壹仟元折算壹日。扣案之西瓜刀壹把沒收。
    事  實
一、楊哲睿於民國109 年8 月25日23時10分許，駕駛車牌號碼00
    00-00 號自用小客車，行經新北市○○區○○路0 段000 號
    前時，因行車糾紛，與駕駛車牌號碼000-000 號營業用小客
    車之蔣志名（原名：洪志名）發生爭執，竟即基於恐嚇犯意
    ，於上開時間、地點，持其所有之1 把西瓜刀下車，走至蔣
    志名車旁，將西瓜刀伸向蔣志名，表示將加害蔣志名之生命
    、身體之意，使蔣志名因此心生畏懼，致生危害於安全（楊
    哲睿涉犯傷害罪嫌部分，業經蔣志名撤回告訴）。隨後，楊
    哲睿復因不滿蔣志名持水果刀劃傷其頸部（蔣志明涉犯傷害
    及毀棄損壞罪嫌部分由檢察官另為不起訴處分），竟又另行
    起意，基於毀損犯意，在上開地點，持前開西瓜刀揮砍蔣志
    名駕駛之上開小客車，致該車之引擎蓋凹陷掉漆、左側後照
    鏡斷裂、前擋風玻璃破裂、駕駛座車門上方斷裂、左大燈破
    裂，足生損害於蔣志名。嗣經警據報到場處理，當場扣得上
    開西瓜刀1 把，而查獲上情。
二、案經蔣志名訴由新北市政府警察局蘆洲分局報告臺灣士林地
    方檢察署檢察官偵查起訴。
    理  由
壹、程序方面：
    本判決下述被告以外之人於審判外之陳述，檢察官、被告於
    本院審理時均未爭執不具證據能力，且迄辯論終結前亦無聲
    明異議，本院審酌各該證據資料作成時之情況，尚無違法不
    當及證明力明顯過低之瑕疵，而認為以之作為證據應屬適當
    ，依刑事訴訟法第159 條之5 規定，均有證據能力。至有關
    認定本案犯罪事實之非供述證據，則查無違反法定程序取得
    之情，依刑事訴訟法第158 條之4 規定反面解釋，亦具有證
    據能力。
貳、實體方面：
一、上揭犯罪事實，業據被告楊哲睿於本院審理時坦承不諱（見
    本院卷第99頁），核與證人即告訴人蔣志名於警詢及偵查中
    之證述相符（見臺灣士林地方檢察署109 年度偵字第00000
    號卷【下稱15127 卷】第17至25、137 至141 、179 至182
    頁），此外，並有告訴人之淡水馬偕紀念醫院109 年8 月26
    日乙種診斷證明書1 份、現場與雙方傷勢及車損、兇器等照
    片共27張、告訴人109 年9 月23日庭呈之車牌號碼000-000
    號營業用小客車毀損照片共17張在卷可稽（見15127 卷第67
    、69至95、145 至177 ），及被告行兇所用之西瓜刀1 把扣
    案可資佐證，又檢察官兩次勘驗被告車上之行車紀錄器錄影
    畫面結果，被告確有持刀靠近告訴人車輛，及揮砍等動作，
    有檢察官109 年8 月27日勘驗筆錄、109 年9 月25日勘驗筆
    錄暨所附之行車紀錄器錄影畫面截圖共22張在卷可考（見15
    127 卷第117 至119 、183 至197 頁），亦堪信被告前開自
    白不虛，綜上，本件事證明確，被告犯行堪以認定，應依法
    論科。
二、核被告所為，係犯刑法第305 條之恐嚇危害安全罪，及同法
    第354 條之毀損他人物品罪。被告在檢察官偵查中陳稱：伊
    拿刀下車，是想嚇嚇蔣志名，沒想到一靠近蔣志名，他刀就
    過來等語，其後再補稱：伊持西瓜刀下車，是因為蔣志名緊
    急煞車，靠邊也不打方向燈，伊問蔣志名時，蔣志名就持水
    果刀刺伊脖子，並把車窗搖上去，伊憤怒就拿西瓜刀砍他的
    車等語（見15127 號卷第119 、139 頁），顯係在恐嚇蔣志
    名後，另起毀損犯意，故被告所犯上開2 罪，犯意各別、行
    為互殊，應予分論併罰。爰審酌被告與告訴人發生行車糾紛
    時，不思循理性方式處理，竟貿然持西瓜刀恐嚇告訴人，隨
    後又再持刀揮砍告訴人車身，對於他人財產、身體、自由之
    法益顯然欠缺應有之尊重，迄未尚未能就毀損部分與告訴人
    達成和解，所為確有不當，本不宜輕縱，惟念及其犯後終能
    坦承犯行，態度尚可，就涉犯傷害罪嫌部分，已與告訴人達
    成和解並履行完畢，有和解筆錄及本院公務電話紀錄可參（
    見本院卷第117 至119 頁），復參酌被告於本院審理時自述
    高職畢業之教育程度，未婚，與父母同住，目前無業，先前
    之月收入大約新臺幣3 至4 萬之生活狀況（見本院卷第99頁
    ），暨犯罪之動機、目的、手段等一切情狀，就被告所犯2
    罪，分別量處如主文所示之刑，並定應執行刑，暨均諭知易
    科罰金之折算標準，以資懲儆。
三、沒收部分：
    扣案之西瓜刀1 把係被告所有，業據其供陳明確（見15127
    卷第14頁），核屬供其犯本件恐嚇、傷害犯行所用之物，爰
    依刑法第38條第2 項規定宣告沒收。
四、不另為不受理諭知部分：
    公訴意旨另以：被告於上開時間、地點，因與告訴人蔣志名
    發生前述行車糾紛之故，竟基於即便傷害人身體亦不違反其
    本意之未必犯意，持西瓜刀下車後，將西瓜刀伸入告訴人之
    駕駛座，告訴人隨即以左手抓住西瓜刀、右手持水果刀之方
    式，抵住被告之西瓜刀並將該刀向車外推，致告訴人受有左
    手開放性傷口（2.0 ×0.5 ×0.5cm 、4.0 ×0.5 ×0.5cm
    、1.5 ×0.5 ×1.0cm 、6.0 ×1.0 ×1.5cm ）之傷害，因
    認被告此部分所為，另涉犯刑法第277 條第1 項之傷害罪嫌
    ，雖非無見，惟告訴乃論之罪，告訴人於第一審辯論終結前
    得撤回其告訴，又告訴經撤回者，應諭知不受理之判決，刑
    事訴訟法第238 條第1 項、第303 條第3 款分別定有明文。
    經查，公訴意旨認被告此部分所為，係涉犯刑法第277 條第
    1 項之傷害罪嫌，有如前述，而該罪依同法第287 條前段規
    定，須告訴乃論，茲因告訴人已具狀撤回傷害部分之告訴，
    有刑事撤回告訴狀在卷可憑（見本院卷第121 頁），是此部
    分本應由本院諭知不受理之判決，惟因公訴意旨認此部分與
    前開論罪科刑之恐嚇危害安全罪部分有吸收犯裁判上一罪之
    關係，爰不另為不受理之諭知。
據上論斷，應依刑事訴訟法第299 條第1 項前段，刑法第305 條
、第354 條、第41條第1 項前段、第51條第6 款、第38條第2 項
，刑法施行法第1 條之1 第1 項，判決如主文。
本案經檢察官張君如提起公訴，檢察官馬凱蕙到庭執行職務。
中    華    民    國   110    年    3     月    30    日
                  刑事第九庭審判長法  官  陳彥宏
　
                                  法  官  陳秀慧
　
                                  法  官  郭韶旻
以上正本證明與原本無異。
如不服本判決應於收受送達後20日內向本院提出上訴書狀，並應
敘述具體理由。其未敘述上訴理由者，應於上訴期間屆滿後20日
內向本院補提理由書( 均須按他造當事人之人數附繕本) 「切勿
逕送上級法院」。
                                  書記官  黃佩儀
中    華    民    國   110    年    3     月    30    日
附錄本判決論罪法條：
中華民國刑法第305條
以加害生命、身體、自由、名譽、財產之事恐嚇他人，致生危害
於安全者，處二年以下有期徒刑、拘役或九千元以下罰金。
中華民國刑法第354條
毀棄、損壞前二條以外之他人之物或致令不堪用，足以生損害於
公眾或他人者，處二年以下有期徒刑、拘役或一萬五千元以下罰
金。
中華民國刑法第354條
毀棄、損壞前二條以外之他人之物或致令不堪用，足以生損害於
公眾或他人者，處二年以下有期徒刑、拘役或一萬五千元以下罰
金。